

ANDRÉS NAVARRO VILLANUEVA

PERFIL:

Motivado en ampliar conocimientos y crecer profesionalmente aportando responsabilidad, seriedad, calidad humana y compromiso con el trabajo, compañeros y clientes.

Mi experiencia me ha llevado a ser polivalente y adaptativo con las nuevas situaciones.

Tengo experiencia en múltiples sectores, en departamentos de desarrollo, ventas y administración.

DATOS PERSONALES:

Año de nacimiento, 1994. Comunidad de Madrid. España.

CONTACTO:

Teléfono: +34 677 05 68 92 Email: a.nv.x94@gmail.com

LinkedIn: www.linkedin.com/in/andres-navarro-

villanueva

INCENTIVOS A LA CONTRATACIÓN:

33% Discapacidad física reconocida (Sin problemas de

Carnet de conducir B con vehículo propio.

IDIOMAS:

Español: Nativo.

Inglés: B2.

CONOCIMIENTOS INFORMÁTICOS:

CONTABILIDAD Y ADMINISTRACIÓN

sage -SAGE-Despachos & SAGE X3

Office.

IONOS-1&1Ionos.

zdopo -Zgestión.

Shopify.

PROGRAMACIÓN

- HTML5.

∃ - CSS3.

Js - JavaScript.

- REACT

- MySQL. Php - PHP.

♦ Git.

G - GitHub.

EXPERIENCIA LABORAL

DESARROLLADOR WEB | FULL-STACK DEVELOPER

Patrimonio Nacional | 07/2023-10/2024

Funciones:

- -Participación en todo el Ciclo de Vida del Software.
- -Elaboración de Mockups, maquetaciones y diseño.
- -Organización de proyectos en equipo.
- -Creación y gestión de Bases de Datos.
- -Programación entorno cliente.
- -Programación entorno servidor.
- -Creación y edición de contenido multimedia (entrevistas periodísticas, grabación y edición...).

EXPERIENCIA LABORAL EN OTROS SECTORES:

ADMINISTRATIVO CONTABLE - GERENTE 2021 - 2022

Integral de Alimentación Europa, S.L. | 12/2019-09/2021-12/2022

-Principios de contabilidad generalmente aceptados (PCGA). Labores de facturación, asientos contables, control de tesorería, preparación y presentación de impuestos, diseño de páginas web propias y de clientes mediante plantillas, gestiones de clientes y proveedores, Apoyo de Recursos Humanos.

COMERCIAL AUTOMOVILÍSTICO

DiasVip, S.L. | 01/2019-12/2019.

- -Eventos en concesionarios de todo el territorio nacional Español para KIA MOTORS | HYUNDAY MOTOR COMPANY
- -Planificación de eventos en campañas comerciales.
- -Captación y seguimiento de clientes.
- -Asesoramiento y venta.

FORMACIÓN ACADÉMICA:

DESARROLLADOR WEB

Desarrollo de aplicaciones con tecnología web - IFDCD0210 - 590h Certificado Profesionalidad Nivel 3 - Patrimonio Nacional. | 2023-2024

BACHILLERATO

Ciencias Sociales - IES Altaír Getafe. | 2019

FORMACIÓN COMPLEMENTARIA:

FULL-STACK DEVELOPER

Desarrollo de aplicaciones con tecnología web. Curso/Bootcamp Microsoft & IC3 Certified - Pixelpro | Actual.

MARKETING DIGITAL Y REDES SOCIALES: 250H

Centro de Estudios Financieros. - C.E.F.-UDIMA. I 2020

CONTABILIDAD PRÁCTICA: 300H

Centro de Estudios Financieros. - C.E.F.-UDIMA. | 2020





